臺灣板橋地方法院刑事判決　　　　　　　96年度訴字第3180號
公　訴　人　臺灣板橋地方法院檢察署檢察官
被　　　告　甲○○
　　　　　　　　　　（現另案羈押在臺灣臺北看守所）
上列被告因違反毒品危害防制條例案件，經檢察官提起公訴（96
年度毒偵字第4360號），本院訊問被告為有罪陳述後，改依簡式
審判程序審理，並判決如下：
    主  文
甲○○施用第一級毒品，累犯，處有期徒刑柒月，扣案之含有難
以析離之海洛因成分之殘渣袋貳個沒收銷燬之；又施用第二級毒
品，累犯，處有期徒刑肆月。應執行有期徒刑拾月，扣案之含有
難以析離之海洛因成分之殘渣袋貳個沒收銷燬之。
    事  實
一、甲○○於民國89年間因施用毒品案件，經本院以89年度毒聲
    字第6713號裁定觀察勒戒後，認無認無施用傾向，由臺灣板
    橋地方法院檢察署於89年11月21日以89年度毒偵字第7330號
    為不起訴處分確定。嗣於92年間再因施用毒品案件，經國防
    部南部地方軍事法院金門分院以92年度金裁字第10號裁定觀
    察勒戒，經認有繼續施用傾向，再經該院以92年度金裁字第
    11號裁定強制戒治，並由國防部南部地方軍事法院以92年度
    和判字第295 號判處有期徒刑5 月確定，並於93年12月7 日
    執行完畢。
二、詎甲○○仍不知悛悔，明知海洛因、甲基安非他命分別係毒
    品危害防制條例第2 條第2 項第1 、2 款所定之第一級及第
    二級毒品，依法均不得施用、持有，竟於上開強制戒治執行
    完畢後，基於施用第一級毒品海洛因之犯意，於96年6 月2
    日晚間某時，在其台北縣泰山鄉○○街54號2 樓住處，以將
    海洛因粉末摻入香菸之方式施用第一級毒品海洛因1 次，且
    基於施用第二級毒品甲基安非他命之犯意，於96年6 月3 日
    18時40分許回溯96小時內之某時，在上開住處以吸食器燒烤
    煙霧之方式，施用甲基安非他命1 次。嗣經警於96年6 月3
    日14時許在上址查獲，並扣得含有難以析離之海洛因成分之
    殘渣袋2 個。嗣經警採取其尿液檢體鑑驗結果呈嗎啡及安非
    他命陽性反應，而悉上情。
三、案經台北縣政府警察局新莊分局報告臺灣板橋地方法院檢察
    署檢察官偵查起訴。
    理  由
一、訊據被告甲○○於偵查及本院審理中，對上揭事實已坦承不
    諱，此外，被告經警於96年6 月4 日10時許採尿送驗結果（
    檢體編號：H0000000號），呈嗎啡及安非他命均陽性反應，
    有姓名及代碼對照表、台灣檢驗科技股份有限公司濫用藥物
    尿液檢驗報告各1 件在卷可查（見96年毒偵字第4360號卷第
    10、41頁）。此外，並有含有難以析離之海洛因成分之殘渣
    袋2 個扣案可憑。足見被告所為自白與事實相符，而得採為
    認定之依據。次查，被告於89年間因施用毒品案件，經本院
    以89年度毒聲字第6713號裁定觀察勒戒後，認無認無施用傾
    向，由臺灣板橋地方法院檢察署於89年11月21日以89年度毒
    偵字第7330號為不起訴處分確定。嗣於92年間再因施用毒品
    案件，經國防部南部地方軍事法院金門分院以92年度金裁字
    第10號裁定觀察勒戒，經認有繼續施用傾向，再經該院以92
    年度金裁字第11號裁定強制戒治，並由國防部南部地方軍事
    法院以93年度和判字第295 號判處有期徒刑5 月確定等情，
    有台灣高等法院被告前案紀錄表、刑案查註紀錄表、國防部
    南部地方軍事法院以93年度和判字第295 號判決、同院96年
    8 月10日函各1 件在卷可稽。依最高法院95年度台非字第65
    號、95年度台非字第141 號等判決見解所認，毒品危害防制
    條例第20條第3 項所謂「五年後再犯」，解釋上應僅限於施
    用第一級、第二級毒品者，於觀察、勒戒或強制戒治執行完
    畢釋放後五年內，均未再為任何施用第一級、第二級毒品之
    犯行者，始足當之；倘五年內曾經再犯，經依法追訴處罰，
    縱其第三次（或第三次以上）再度施用毒品之時間，在初犯
    受觀察、勒戒或強制戒治執行完畢釋放五年以後，仍與「五
    年後再犯」之情形有別，且因已於「五年內再犯」，顯見其
    再犯率甚高，原實施觀察、勒戒或強制戒治，已無法收其實
    效，即應由檢察官逕行依法追訴。從而，被告於上開觀察勒
    戒執行完畢後，再為本件犯行，事證明確，被告犯行堪以認
    定。
二、按海洛因屬毒品危害防制條例第2 條第2 項第1 款所列之第
    一級毒品，而甲基安非他命屬同項第2 款所列之第二級毒品
    ，核被告甲○○所為，係犯毒品危害防制條例第10條第1 項
    之施用第一級毒品罪及同條例第10條第2 項之施用第二級毒
    品罪。其持有海洛因及甲基安非他命之低度行為，為施用之
    高度行為所吸收，不另論罪。又被告所犯上開施用第一級毒
    品海洛因及施用第二級毒品甲基安非他命等罪，犯意各別、
    行為互殊，應予分論併罰。再被告於92年間因施用毒品案件
    ，經國防部南部地方軍事法院以92年度和判字第295 號判處
    有期徒刑5 月確定，並於93年12月7 日執行完畢乙節，亦有
    上開國防部南部地方軍事法院函在卷為憑，被告於上開有期
    徒刑執行完畢後，5 年內再犯本件均有期徒刑以上之罪，為
    累犯，均應依刑法第47條第1 項之規定加重其刑。
三、本院審酌被告前已有施用毒品紀錄，且經判處有期徒刑在案
    ，竟又為本件犯行，顯見其未知戒除毒癮，意志力薄弱，並
    考量施用毒品乃自戕行為，所生危害非鉅，暨被告坦承施用
    毒品犯行之犯後態度等一切情狀，分別量處如主文所示之刑
    ，暨定其應執行之刑如主文所示。至扣案之含有難以析離之
    海洛因成分之殘渣袋2 個，應以毒品視之，爰依毒品危害防
    制條例第18條第1 項前段之規定宣告沒收銷燬之。
四、末按「除被告所犯為死刑、無期徒刑、最輕本刑為三年以上
    有期徒刑之罪或高等法院管轄第一審案件者外，於前條第一
    項程序進行中，被告先就被訴事實為有罪之陳述時，審判長
    得告知被告簡式審判程序之旨，並聽取當事人、代理人、辯
    護人及輔佐人之意見後，裁定進行簡式審判程序」，刑事訴
    訟法第273 條之1 第1 項定有明文。查本件被告涉犯之毒品
    危害防制條例第10條第1 項、第2 項之施用毒品罪，法定本
    刑並非最輕本刑為3 年以上有期徒刑之罪，且被告於本院準
    備程序期日中已就被訴事實為有罪之陳述，經告知被告簡式
    審判程序之旨後，被告及公訴人對於本件改依簡式審判程序
    審理亦均表示無意見，是本院即依前揭刑事訴訟法規定，裁
    定本件進行簡式審判程序，附此敘明。
據上論斷，應依刑事訴訟法第273 條之1 第1 項、第299 條第1
項前段，毒品危害防制條例第10條第1 項、第2 項、第18條第1
項前段，刑法第11條前段、第47條第1 項，判決如主文。
本案經檢察官馬凱蕙到庭執行職務。
中　　華　　民　　國　　96　　年　　10　　月　　22　　日
                  刑事第十四庭  法　官  汪怡君
上列正本證明與原本無異。
如不服本判決，應於送達後十日內敘明上訴理由，向本院提出上
訴狀。
                                書記官  李郁禎
中　　華　　民　　國　　96　　年　　10　　月　　22　　日
附錄本案論罪科刑法條全文：
毒品危害防制條例第10條
施用第一級毒品者，處六月以上五年以下有期徒刑。
施用第二級毒品者，處三年以下有期徒刑。
